ar/extensions/spellcheck/hunspell/ar.aff
FLAG	long
SFX	ND	Y	8	
SFX ND ا يو/320 ا
SFX ND ا يي/321 ا
SFX ND ي يو/320 ي
SFX ND ي يي/321 ي
SFX ND ة يو/320 ة
SFX ND ة يي/321 ة
SFX ND 0 يو/320 [^اةي]
SFX ND 0 يي/321 [^اةي]

	
	
# Enclitiques ضمائر إضافة للإسم	
	
# Enclitiques ضمائر الإضافة، تلزم تغيرات في رسم أواخر الكلمة(ة، همزة)	
# Conscient عاقل	
	
SFX	aa	Y	14	
SFX aa ؤه ئي ؤه
SFX aa أه ئي أه
SFX aa ءه ئي ءه
SFX aa ه ي [^ءؤأ]ه
SFX aa ه نا ه
SFX aa ه ك ه
SFX aa ه كما ه
SFX aa ه كم ه
SFX aa ه كن ه
SFX aa ه هم ه
SFX aa ه هن ه
SFX aa ه ها ه
SFX aa ه هما ه
SFX aa 0 0 [^ه]

	
# Inconscient غير عاقل	
	
SFX	bb	Y	3	
SFX bb ه ها ه
SFX bb ه هما ه
SFX bb 0 0 [^ه]
	
# Enclitiques ضمائر الإضافة العادية	
# Conscient عاقل	
	
SFX	cc	Y	11	
SFX cc 0 ي .
SFX cc 0 نا .
SFX cc 0 ك .
SFX cc 0 كما .
SFX cc 0 كم .
SFX cc 0 كن .
SFX cc 0 هم .
SFX cc 0 هن .
SFX cc 0 ه .
SFX cc 0 ها .
SFX cc 0 هما .
	
# Spécial: Conscient إضافة ياء المتكلم لجمع المذكر السام، عاقل	
# Cas صاحبو-ي/صاحبيّ- صاحبي-ي/صاحبيّ	
	
SFX	ee	Y	12	
SFX ee و ي و
SFX ee ي ي ي
SFX ee 0 نا .
SFX ee 0 ك .
SFX ee 0 كما .
SFX ee 0 كم .
SFX ee 0 كن .
SFX ee 0 هم .
SFX ee 0 هن .
SFX ee 0 ه .
SFX ee 0 ها .
SFX ee 0 هما .
	
# Inconscient غير عاقل	
	
SFX	dd	Y	3	
SFX dd 0 ه .
SFX dd 0 ها .
SFX dd 0 هما .

# Enclitiques ضمائر الإضافة للناقص بدون ياء المتكلم)	
# Conscient عاقل	
	
SFX	ff	Y	10	
SFX ff 0 نا .
SFX ff 0 ك .
SFX ff 0 كما .
SFX ff 0 كم .
SFX ff 0 كن .
SFX ff 0 هم .
SFX ff 0 هن .
SFX ff 0 ه .
SFX ff 0 ها .
SFX ff 0 هما .
	


# VERBAL AFFIXATION


PFX Pa Y 1
PFX Pa 0 أ .

PFX Pb Y 1
PFX Pb 0 و .

PFX Pc Y 1
PFX Pc 0 أو .

PFX Pd Y 1
PFX Pd 0 ف .

PFX Pe Y 1
PFX Pe 0 ف .

PFX Pf Y 1
PFX Pf 0 أَف .

# لام التوكيد
PFX Pg Y 3
PFX Pg 0 ل .
PFX Pg 0 ول .
PFX Pg 0 فل .
# لام التعليل
PFX Ph Y 6
PFX Ph 0 ل .
PFX Ph 0 أل .
PFX Ph 0 ول .
PFX Ph 0 فل .
PFX Ph 0 أَول
PFX Ph 0 أَفل .

#لام اﻷمر
PFX Pi Y 3
PFX Pi 0 ل .
PFX Pi 0 ول .
PFX Pi 0 فل .

PFX Pj Y 6
PFX Pj 0 س .
PFX Pj 0 أَس .
PFX Pj 0 وس .
PFX Pj 0 فس .
PFX Pj 0 أَوس .
PFX Pj 0 أَفس .



#الضمائر المتصلة في محل نصب مفعول به
#ضمائر المتكلم، تتصل بحرية مع الضمائر عدا ضمائر المتكلم 
SFX Ha Y 1
SFX Ha 0 ي [ايو]ن


SFX Hb Y 2
SFX Hb 0 ني [^ى]
SFX Hb ى اني ى

SFX Hc Y 2
SFX Hc 0 نا [^ى]
SFX Hc ى انا ى


#الضمائر المتصلة في محل نصب مفعول به
#ضمائر المخاطب، تتصل بحرية مع الضمائر عدا ضمائر المخاطب

SFX Hd Y 2
SFX Hd 0 ك [^ى]
SFX Hd ى اك ى


#خاص بالمخاطبة، يستعمل من أجل التشكيل
#معطل حاليا
SFX He Y 2
SFX He 0 ك [^ى]
SFX He ى اك ى

SFX Hf Y 2
SFX Hf 0 كما [^ى]
SFX Hf ى اكما ى

SFX Hg Y 2
SFX Hg 0 كم [^ى]
SFX Hg ى اكم ى

SFX Hh Y 2
SFX Hh 0 كن [^ى]
SFX Hh ى اكن ى


#الضمائر المتصلة في محل نصب مفعول به
# ضمائر الغائب تتصل في حال الفعل المتعدي، مع جميع الضمائر اﻷخرى
SFX Hi Y 10
SFX Hi 0 ه [^ى]
SFX Hi 0 ها [^ى]
SFX Hi 0 هما [^ى]
SFX Hi 0 هم [^ى]
SFX Hi 0 هن [^ى]
SFX Hi ى اه ى
SFX Hi ى اها ى
SFX Hi ى اهما ى
SFX Hi ى اهم ى
SFX Hi ى اهن ى


# القسم الخاص بضميري أنتم وهم، والراجع إلى معالجة ألف التفريق
#الضمائر المتصلة في محل نصب مفعول به
#ضمائر المتكلم، تتصل بحرية مع الضمائر عدا ضمائر المتكلم 

SFX Gb Y 3
SFX Gb 0 ني [^ماى]
SFX Gb ا ني وا
SFX Gb 0 وني تم


SFX Gc Y 3
SFX Gc 0 نا [^ماى]
SFX Gc ا نا وا
SFX Gc 0 ونا تم


#الضمائر المتصلة في محل نصب مفعول به
#ضمائر المخاطب، تتصل بحرية مع الضمائر عدا ضمائر المخاطب

SFX Gd Y 3
SFX Gd 0 ك [^ماى]
SFX Gd ا ك وا
SFX Gd 0 وك تم


#خاص بالمخاطبة، يستعمل من أجل التشكيل
#معطل حاليا
SFX Ge Y 3
SFX Ge 0 ك [^ماى]
SFX Ge ا ك وا
SFX Ge 0 وك تم

SFX Gf Y 3
SFX Gf 0 كما [^ماى]
SFX Gf ا كما وا
SFX Gf 0 وكما تم

SFX Gg Y 3
SFX Gg 0 كم [^ماى]
SFX Gg ا كم وا
SFX Gg 0 وكم تم

SFX Gh Y 3
SFX Gh 0 كن [^ماى]
SFX Gh ا كن وا
SFX Gh 0 وكن تم


#الضمائر المتصلة في محل نصب مفعول به
# ضمائر الغائب تتصل في حال الفعل المتعدي، مع جميع الضمائر اﻷخرى
SFX Gi Y 15
SFX Gi 0 ه [^ماى]
SFX Gi 0 ها [^ماى]
SFX Gi 0 هما [^ماى]
SFX Gi 0 هم [^ماى]
SFX Gi 0 هن [^ماى]
SFX Gi ا ه وا
SFX Gi ا ها وا
SFX Gi ا هما وا
SFX Gi ا هم وا
SFX Gi ا هن وا
SFX Gi 0 وه تم
SFX Gi 0 وها تم
SFX Gi 0 وهما تم
SFX Gi 0 وهم تم
SFX Gi 0 وهن تم

# الضمائر المتصلة في محل نصب مفعول به أول وثاني
# أﻷفعال المتعدية لمفعولين


# Tools prerfixes 	
	
PFX	Ta	Y	2	
PFX Ta ا آ ا
PFX Ta 0 أ [^ا]
	
PFX	Tb	Y	1	
PFX Tb 0 و .
	
PFX	Tc	Y	1	
PFX Tc 0 ف .
	
PFX	Td	Y	1	
PFX Td 0 ب .
	
PFX	Te	Y	1	
PFX Te 0 ل .
	
PFX	Tg	Y	1	
PFX Tg 0 ك .
	
PFX	Th	Y	1	
PFX Th 0 أو .
	
PFX	Ti	Y	1	
PFX Ti 0 أف .
	
PFX	Tj	Y	1	
PFX Tj 0 أب .
	
PFX	Tk	Y	1	
PFX Tk 0 أل .
	
PFX	Tl	Y	1	
PFX Tl 0 أك .
	
PFX	Tm	Y	1	
PFX Tm 0 وب .
	
PFX	Tn	Y	1	
PFX Tn 0 ول .
	
PFX	To	Y	1	
PFX To 0 وك .
	
PFX	Tp	Y	1	
PFX Tp 0 فب .
	
PFX	Tq	Y	1	
PFX Tq 0 فل .
	
PFX	Tr	Y	1	
PFX Tr 0 فك .
	
PFX	Ts	Y	1	
PFX Ts 0 أوب .
	
PFX	Tt	Y	1	
PFX Tt 0 أول .
	
PFX	Tu	Y	1	
PFX Tu 0 أوك .
	
PFX	Tv	Y	1	
PFX Tv 0 أفب .
	
PFX	Tx	Y	1	
PFX Tx 0 أفل .
	
PFX	Ty	Y	1	
PFX Ty 0 أفك .

#**************Duplicated affixes****************
#الضمائر المتصلة في محل نصب مفعول به
# الملحاة بلاحاة التصريف 
#***الألف***
# اللاحاة التصريفية منفردة
SFX Ax Y 1
SFX Ax 0 ا .
#ضمائر المتكلم، تتصل بحرية مع الضمائر عدا ضمائر المتكلم 
SFX Aa Y 1
SFX Aa 0 اي [ايو]ن

SFX Ab Y 1
SFX Ab 0 اني .

SFX Ac Y 1
SFX Ac 0 انا .

#الضمائر المتصلة في محل نصب مفعول به
#ضمائر المخاطب، تتصل بحرية مع الضمائر عدا ضمائر المخاطب

SFX Ad Y 1
SFX Ad 0 اك .

#خاص بالمخاطبة، يستعمل من أجل التشكيل
#معطل حاليا
SFX Ae Y 1
SFX Ae 0 اك .

SFX Af Y 1
SFX Af 0 اكما .

SFX Ag Y 1
SFX Ag 0 اكم .

SFX Ah Y 1
SFX Ah 0 اكن .

#الضمائر المتصلة في محل نصب مفعول به
# ضمائر الغائب تتصل في حال الفعل المتعدي، مع جميع الضمائر اﻷخرى
SFX Ai Y 5
SFX Ai 0 اه .
SFX Ai 0 اها .
SFX Ai 0 اهما .
SFX Ai 0 اهم .
SFX Ai 0 اهن .
#**************Duplicated affixes****************
#الضمائر المتصلة في محل نصب مفعول به
# الملحانة بلاحانة التصريف 
#***الألف والنون***
# اللاحانة التصريفية منفردة
SFX Bx Y 1
SFX Bx 0 ان .
#ضمائر المتكلم، تتصل بحرية مع الضمائر عدا ضمائر المتكلم 
SFX Ba Y 1
SFX Ba 0 اني [ايو]ن

SFX Bb Y 1
SFX Bb 0 انني .

SFX Bc Y 1
SFX Bc 0 اننا .

#الضمائر المتصلة في محل نصب مفعول به
#ضمائر المخاطب، تتصل بحرية مع الضمائر عدا ضمائر المخاطب

SFX Bd Y 1
SFX Bd 0 انك .

#خاص بالمخاطبة، يستعمل من أجل التشكيل
#معطل حاليا
SFX Be Y 1
SFX Be 0 انك .

SFX Bf Y 1
SFX Bf 0 انكما .

SFX Bg Y 1
SFX Bg 0 انكم .

SFX Bh Y 1
SFX Bh 0 انكن .

#الضمائر المتصلة في محل نصب مفعول به
# ضمائر الغائب تتصل في حال الفعل المتعدي، مع جميع الضمائر اﻷخرى
SFX Bi Y 5
SFX Bi 0 انه .
SFX Bi 0 انها .
SFX Bi 0 انهما .
SFX Bi 0 انهم .
SFX Bi 0 انهن .

#**************Duplicated affixes****************
#الضمائر المتصلة في محل نصب مفعول به
# الملحنة بلاحنة التصريف 
#***النون***
# اللاحنة التصريفية منفردة
SFX Cx Y 1
SFX Cx 0 ن .
#ضمائر المتكلم، تتصل بحرية مع الضمائر عدا ضمائر المتكلم 
SFX Ca Y 1
SFX Ca 0 ني [ايو]ن

SFX Cb Y 1
SFX Cb 0 نني .

SFX Cc Y 1
SFX Cc 0 ننا .

#الضمائر المتصلة في محل نصب مفعول به
#ضمائر المخاطب، تتصل بحرية مع الضمائر عدا ضمائر المخاطب

SFX Cd Y 1
SFX Cd 0 نك .

#خاص بالمخاطبة، يستعمل من أجل التشكيل
#معطل حاليا
SFX Ce Y 1
SFX Ce 0 نك .

SFX Cf Y 1
SFX Cf 0 نكما .

SFX Cg Y 1
SFX Cg 0 نكم .

SFX Ch Y 1
SFX Ch 0 نكن .

#الضمائر المتصلة في محل نصب مفعول به
# ضمائر الغائب تتصل في حال الفعل المتعدي، مع جميع الضمائر اﻷخرى
SFX Ci Y 5
SFX Ci 0 نه .
SFX Ci 0 نها .
SFX Ci 0 نهما .
SFX Ci 0 نهم .
SFX Ci 0 نهن .


#**************Duplicated affixes****************
#الضمائر المتصلة في محل نصب مفعول به
# الملحناة بلاحناة التصريف 
#***النون والألف***
# اللاحناة التصريفية منفردة
SFX Dx Y 1
SFX Dx 0 نا .
#ضمائر المتكلم، تتصل بحرية مع الضمائر عدا ضمائر المتكلم 
SFX Da Y 1
SFX Da 0 ناي [ايو]ن

SFX Db Y 1
SFX Db 0 ناني .

SFX Dc Y 1
SFX Dc 0 نانا .

#الضمائر المتصلة في محل نصب مفعول به
#ضمائر المخاطب، تتصل بحرية مع الضمائر عدا ضمائر المخاطب

SFX Dd Y 1
SFX Dd 0 ناك .

#خاص بالمخاطبة، يستعمل من أجل التشكيل
#معطل حاليا
SFX De Y 1
SFX De 0 ناك .

SFX Df Y 1
SFX Df 0 ناكما .

SFX Dg Y 1
SFX Dg 0 ناكم .

SFX Dh Y 1
SFX Dh 0 ناكن .

#الضمائر المتصلة في محل نصب مفعول به
# ضمائر الغائب تتصل في حال الفعل المتعدي، مع جميع الضمائر اﻷخرى
SFX Di Y 5
SFX Di 0 ناه .
SFX Di 0 ناها .
SFX Di 0 ناهما .
SFX Di 0 ناهم .
SFX Di 0 ناهن .


#**************Duplicated affixes****************
#الضمائر المتصلة في محل نصب مفعول به
# الملحنانة بلاحنانة التصريف 
#***النون والألف والنون***
# اللاحنانة التصريفية منفردة
SFX Ex Y 1
SFX Ex 0 نان .
#ضمائر المتكلم، تتصل بحرية مع الضمائر عدا ضمائر المتكلم 
SFX Ea Y 1
SFX Ea 0 ناني [ايو]ن

SFX Eb Y 1
SFX Eb 0 نانني .

SFX Ec Y 1
SFX Ec 0 ناننا .

#الضمائر المتصلة في محل نصب مفعول به
#ضمائر المخاطب، تتصل بحرية مع الضمائر عدا ضمائر المخاطب

SFX Ed Y 1
SFX Ed 0 نانك .

#خاص بالمخاطبة، يستعمل من أجل التشكيل
#معطل حاليا
SFX Ee Y 1
SFX Ee 0 نانك .

SFX Ef Y 1
SFX Ef 0 نانكما .

SFX Eg Y 1
SFX Eg 0 نانكم .

SFX Eh Y 1
SFX Eh 0 نانكن .

#الضمائر المتصلة في محل نصب مفعول به
# ضمائر الغائب تتصل في حال الفعل المتعدي، مع جميع الضمائر اﻷخرى
SFX Ei Y 5
SFX Ei 0 نانه .
SFX Ei 0 نانها .
SFX Ei 0 نانهما .
SFX Ei 0 نانهم .
SFX Ei 0 نانهن .


#**************Duplicated affixes****************
#الضمائر المتصلة في محل نصب مفعول به
# الملحتة بلاحتة التصريف 
#***التاء***
# اللاحتة التصريفية منفردة
SFX Fx Y 1
SFX Fx 0 ت .
#ضمائر المتكلم، تتصل بحرية مع الضمائر عدا ضمائر المتكلم 
# SFX Fa Y 1
# SFX Fa 0 تي [ايو]ن 

SFX Fb Y 1
SFX Fb 0 تني .

SFX Fc Y 1
SFX Fc 0 تنا .

#الضمائر المتصلة في محل نصب مفعول به
#ضمائر المخاطب، تتصل بحرية مع الضمائر عدا ضمائر المخاطب

SFX Fd Y 1
SFX Fd 0 تك .

#خاص بالمخاطبة، يستعمل من أجل التشكيل
#معطل حاليا
SFX Fe Y 1
SFX Fe 0 تك .

SFX Ff Y 1
SFX Ff 0 تكما .

SFX Fg Y 1
SFX Fg 0 تكم .

SFX Fh Y 1
SFX Fh 0 تكن .

#الضمائر المتصلة في محل نصب مفعول به
# ضمائر الغائب تتصل في حال الفعل المتعدي، مع جميع الضمائر اﻷخرى
SFX Fi Y 5
SFX Fi 0 ته .
SFX Fi 0 تها .
SFX Fi 0 تهما .
SFX Fi 0 تهم .
SFX Fi 0 تهن .



#**************Duplicated affixes****************
#الضمائر المتصلة في محل نصب مفعول به
# الملحتاة بلاحتاة التصريف 
#***التاء والألف***
# اللاحتاة التصريفية منفردة
SFX Kx Y 1
SFX Kx 0 تا .
#ضمائر المتكلم، تتصل بحرية مع الضمائر عدا ضمائر المتكلم 
SFX Ka Y 1
SFX Ka 0 تاي [ايو]ن

SFX Kb Y 1
SFX Kb 0 تاني .

SFX Kc Y 1
SFX Kc 0 تانا .

#الضمائر المتصلة في محل نصب مفعول به
#ضمائر المخاطب، تتصل بحرية مع الضمائر عدا ضمائر المخاطب

SFX Kd Y 1
SFX Kd 0 تاك .

#خاص بالمخاطبة، يستعمل من أجل التشكيل
#معطل حاليا
SFX Ke Y 1
SFX Ke 0 تاك .

SFX Kf Y 1
SFX Kf 0 تاكما .

SFX Kg Y 1
SFX Kg 0 تاكم .

SFX Kh Y 1
SFX Kh 0 تاكن .

#الضمائر المتصلة في محل نصب مفعول به
# ضمائر الغائب تتصل في حال الفعل المتعدي، مع جميع الضمائر اﻷخرى
SFX Ki Y 5
SFX Ki 0 تاه .
SFX Ki 0 تاها .
SFX Ki 0 تاهما .
SFX Ki 0 تاهم .
SFX Ki 0 تاهن .


#**************Duplicated affixes****************
#الضمائر المتصلة في محل نصب مفعول به
# الملحتموة بلاحتموة التصريف 
#***التاء والميم***
# اللاحتموة التصريفية منفردة
SFX Lx Y 1
SFX Lx 0 تم .
#ضمائر المتكلم، تتصل بحرية مع الضمائر عدا ضمائر المتكلم 
# SFX La Y 1
# SFX La 0 تموي [ايو]ن 

SFX Lb Y 1
SFX Lb 0 تموني .

SFX Lc Y 1
SFX Lc 0 تمونا .

#الضمائر المتصلة في محل نصب مفعول به
#ضمائر المخاطب، تتصل بحرية مع الضمائر عدا ضمائر المخاطب

# SFX Ld Y 1
# SFX Ld 0 تموك .

#خاص بالمخاطبة، يستعمل من أجل التشكيل
#معطل حاليا
# SFX Le Y 1
# SFX Le 0 تموك .

# SFX Lf Y 1
# SFX Lf 0 تموكما .

# SFX Lg Y 1
# SFX Lg 0 تموكم .

# SFX Lh Y 1
# SFX Lh 0 تموكن .

#الضمائر المتصلة في محل نصب مفعول به
# ضمائر الغائب تتصل في حال الفعل المتعدي، مع جميع الضمائر اﻷخرى
SFX Li Y 5
SFX Li 0 تموه .
SFX Li 0 تموها .
SFX Li 0 تموهما .
SFX Li 0 تموهم .
SFX Li 0 تموهن .


#**************Duplicated affixes****************
#الضمائر المتصلة في محل نصب مفعول به
# الملحتماة بلاحتماة التصريف 
#***التاء والميم والألف***
# اللاحتماة التصريفية منفردة
SFX Mx Y 1
SFX Mx 0 تما .
#ضمائر المتكلم، تتصل بحرية مع الضمائر عدا ضمائر المتكلم 
# SFX Ma Y 1
# SFX Ma 0 تماي [ايو]ن 

SFX Mb Y 1
SFX Mb 0 تماني .

SFX Mc Y 1
SFX Mc 0 تمانا .

#الضمائر المتصلة في محل نصب مفعول به
#ضمائر المخاطب، تتصل بحرية مع الضمائر عدا ضمائر المخاطب

# SFX Md Y 1
# SFX Md 0 تماك .

# #خاص بالمخاطبة، يستعمل من أجل التشكيل
# #معطل حاليا
# SFX Me Y 1
# SFX Me 0 تماك .

# SFX Mf Y 1
# SFX Mf 0 تماكما .

# SFX Mg Y 1
# SFX Mg 0 تماكم .

# SFX Mh Y 1
# SFX Mh 0 تماكن .

#الضمائر المتصلة في محل نصب مفعول به
# ضمائر الغائب تتصل في حال الفعل المتعدي، مع جميع الضمائر اﻷخرى
SFX Mi Y 5
SFX Mi 0 تماه .
SFX Mi 0 تماها .
SFX Mi 0 تماهما .
SFX Mi 0 تماهم .
SFX Mi 0 تماهن .
